臺灣臺北地方法院刑事判決　　　　　　　 94年度訴字第348號
　　公　訴　人　臺灣臺北地方法院檢察署檢察官
　　被　　　告　壬○○
　　選任辯護人　彭上華律師
　　被　　　告　庚○○
　　選任辯護人　林美伶律師
　　　　　　　　李志澄律師
　　　　　　　　彭上華律師
上列被告等因違反槍砲彈藥刀械管理處罰條例案件，經檢察官提
起公訴（93年度偵字第20978號），本院判決如下：
    主  文
壬○○、庚○○均無罪。
    理  由
一、公訴意旨略以：被告壬○○、庚○○明知非經主管機關許可
    ，不得持有具殺傷力之槍械、彈藥，竟共同基於持有具殺傷
    力之槍彈犯意，於不明時間、地點，由不詳人士處取得具殺
    傷力之改造ＰＰＫ點三八手槍（槍枝管制編號000000
    0000）一枝及口徑九ＭＭ制式子彈八顆（一顆已試射可
    擊發）、口徑七點七ＭＭ改造子彈十一顆（四顆已試射可擊
    發），於民國（下同）九十三年十一月二十二日，放置在由
    被告庚○○駕駛、被告壬○○乘坐之ＹＡ—七八八八號白色
    賓士車上而持有。又被告壬○○並承前開犯意，於不明時、
    地，由不詳人士取得具殺傷力之改造貝瑞塔手槍（槍枝管制
    編號0000000000）一枝，於九十三年十一月二十
    日，放置於戊○○之子黃鴻勛所使用之ＯＰＥＬ車上而持有
    。嗣於九十三年十一月二十二日，被告壬○○、庚○○與案
    外人己○○在吉邦防災工業有限公司（下簡稱吉邦公司）等
    處，遭同案被告戊○○、辛○○、甲○○、丁○○、乙○○
    、丙○○（業經本院審結）實施強盜期間，經同案被告甲○○等人分別自前開車輛內，起出前述槍枝及子彈，並於九十
    三年十一月二十四日，於向警方投案時，主動交警處理，始
    查悉上情。因認被告壬○○、庚○○共同涉違反修正前（即
    九十三年六月二日公布施行）槍砲彈藥刀械管制條例第十一
    條第四項、第十二條第四項之罪嫌等語。
二、按犯罪事實應依證據認定之，無證據不得認定犯罪事實，刑
    事訴訟法第一百五十四條第二項定有明文。又認定犯罪事實
    所憑之證據，雖不以直接證據為限，間接證據亦包括在內，
    然而無論直接或間接證據，其為訴訟上之證明，須於通常一
    般之人均不致有所懷疑，而得確信其為真實之程度者，始得
    據為有罪之認定，倘其證明尚未達到此一程度，而有合理之
    懷疑存在時，事實審法院在心證上無從為有罪之確信，自應
    為無罪之判決（最高法院七十六年度臺上字第四九八六號判
    例意旨闡示甚明）。
三、公訴人認被告壬○○、庚○○等涉犯前揭違反槍砲彈藥刀械
    管制條例犯嫌，除有扣案之槍、彈可憑外，無非係以：同案
    被告戊○○、辛○○、丁○○、甲○○、丙○○、乙○○等
    人前於警詢時、偵查中及本院審理時之供詞或證述、證人黃
    鴻勛、盧長賢、林明宏、竇忠國、陳柏彰、詹前彬分別於偵
    查時之證述，復有內政部警政署刑事警察局刑鑑字第○九三
    ○二三七七九○號槍彈鑑定書及同局第000000000
    0號測謊鑑定書（包括自白書）各一份及自願受搜索同意書
    、扣押筆錄、扣押物品目錄表、照片等件附卷可稽，為主要
    論據。
四、訊據被告壬○○、庚○○固對扣案槍、彈經鑑定後均具有殺
    傷力，且係由被告庚○○提交警方扣案等情不爭執，核與卷
    存之內政部警政署刑事警察局刑鑑字第○九三○二三七七九
    ○號槍彈鑑定書鑑定結果相符，且有扣案槍、彈可按，而可
    認定，惟其等均堅決否認有何涉違反槍砲彈藥刀械管制條例
    之犯行。被告壬○○辯稱：扣案之槍、彈均非我的，係甲○○叫他不知名之小弟由外面拿一手提包，另一男子將手提包
    打開，並將槍拿出擦一擦，要我握槍，還要我將子彈放入彈
    匣，拉我的手將彈匣推入手槍，手槍後來被甲○○等人取走
    ，甲○○說若我敢不回來，到時會指證我持有槍、彈。我沒
    有看到庚○○帶任何東西上來，庚○○被他們打一頓。槍枝
    都是甲○○他們拿出來的，戊○○兒子車上之槍也是他們講
    的，我都不曉得。還有，庚○○如果有槍彈，怎麼可能被他
    們控制，早就反抗了等語；被告庚○○辯稱：扣案槍、彈與
    我無關，我不清楚係何人所有，我於九十三年十一月二十二
    日晚上，我上去吉邦公司察看壬○○情況沒帶任何東西上去
    ，有一不詳男子打我，然後，丙○○等人派一名小弟下去搜
    壬○○之座車，小弟上樓後說找到槍及現金，我當時被人壓
    在地上，我確實不知道槍之存在，如果我有攜槍，就不會被
    他們打，他們後來讓壬○○獨自離去籌錢，甲○○、丙○○
    則開車載我和己○○去旅館，我想離開但沒辦法，後來，我
    們離開旅館到松德路、松仁路口，一不詳小弟從車上下來拿
    一袋交甲○○，說從譽梵公司搜出，甲○○交丙○○再轉交
    給我，命我拿在手上，我不知道裡面係何物，只覺得很沈重
    ，他們帶我們到吉邦公司一樓，我們一到，警察就出現，當
    時打開袋子才知道係槍、彈，我不清楚是誰的，到底是否從
    壬○○車上拿出來，我也不曉得，因為都是甲○○他們講的
    ，扣案槍枝、子彈我以前都沒看過等語。被告選任辯護人辯
    護意旨略以：公訴人認被告壬○○、庚○○持有扣案槍、彈
    之主要依據，乃同案被告戊○○、辛○○、丁○○、甲○○
    、丙○○、乙○○等人之供述，惟其等於警詢、偵查之初之
    供詞、證述並不相符，事後經修正始漸趨一致，自難採信，
    被告壬○○、庚○○自始否認違反槍砲彈藥刀械管制條例犯
    行，扣押槍、彈係由甲○○等人交給警方，又公訴人所舉被
    告庚○○之測謊自白書，顯然有不當外力干擾，不具證據能
    力，而測謊鑑定書也不具證據能力，另外，被告庚○○之自
    白書，對被告壬○○而言，屬於審判外的陳述，且與事實不
    符，另自白書所提及之槍枝，不能認定即為本案扣案之槍枝
    ，客體不同，本案無積極證據足以證明被告壬○○、庚○○
    涉犯罪行，請賜被告無罪之諭知等語。準此，本案爭點厥於
    當初放置袋中，由被告庚○○提交送警扣案，經鑑定具殺傷
    力之前揭槍、彈，究係何人所（持）有？是否即係被告壬○○、庚○○所（持）有？又扣案槍、彈之來源，是否確如公
    訴人所指係由同案被告甲○○、丙○○等在被告壬○○及同
    案被告戊○○之子黃鴻勛使用之車輛上分別發覺之情？
五、證據能力之認定：
    （一）、按被告以外之人於審判外之陳述，雖不符合同法第
            一百五十九條之一至第一百五十九條之四之規定，
            但經當事人於審判程序同意作為證據，法院審酌該
            言詞陳述或書面陳述作成時之情況，認為適當者，
            亦得為證據，當事人、代理人或辯護人於法院調查
            證據時，知有第一百五十九條第一項不得為證據之
            情形，而未於言詞辯論終結前聲明異議者，視為有
            前項之同意，此觀諸同法第一百五十九條之五規定
            甚明。查：本判決下列所引用，被告以外之同案被
            告戊○○、甲○○、丁○○、乙○○、丙○○等於
            審判外之陳述，被告壬○○、庚○○於本院準備程
            序時均表示無意見而不予爭執，且迄至言詞辯論終
            結前亦未再聲明異議，揆諸前開規定，認前揭證據
            資料均有證據能力，合先敘明。
    （二）、按測謊鑑定，形式上須符合測謊基本要件，始得賦
            予證據能力，且必實質上符合待證事實需求，始生
            測謊實體價值之判斷而得賦予證明力，如未加區分
            測謊證據之屬性，即逕認具有證據能力，與證據法
            則自屬有違；測謊程序形式要件之檢驗，如：須受
            測人同意配合、依賴施測人員之技術與經驗、測謊
            儀器須良好且運作正常、受測人身心及意識狀態須
            正常等項茍缺其一，即足以動搖測謊整體結構而影
            響測謊結果之實質。查：被告等於偵查中均同意測
            謊（見偵查卷第三三八頁），且內政部警政署刑事
            警察局第0000000000號測謊鑑定書內容
            ，形式上對於該次鑑定係採緊張高點法、Ｂｉ—Ｚ
            ｏｎｅ區域比對法之方式，受測人受測時已對其等
            當時身心狀態、意識、病史說明，並均同意進行測
            謊，施測人均該局測謊組人員，具備專業訓練資格
            ，且對施測過程中所採檢測方法與題組暨受測人對
            題組發問時反應之圖型紀錄，測謊儀器運作情形及
            施測環境有無干擾等之鑑定經過事項均有記載，依
            刑事訴訟法第二百零六條第一項、第二百零八條第
            二項之規定，應具證據能力。
    （三）、至於附於前揭測謊鑑定書內庚○○之自白書，對被
            告庚○○而言，為被告於審判外之供述，既無證據
            認有違反自白任意性原則，應為被告庚○○之供述
            證據。然此對被告壬○○而言，係被告以外之人於
            審判外之（書面）陳述，被告辯護人於本院審理時
            已否認其證據能力，故此對被告壬○○不具證據能
            力。
六、經查：同案被告戊○○、甲○○、丁○○、乙○○、丙○○
    於警詢時、偵查中及本院審理時，雖一再指訴或以證人身分
    具結證稱：扣案槍、彈係被告壬○○、庚○○所有等情，惟
    經細釋同案被告戊○○、甲○○、丁○○、乙○○、丙○○
    前後陳述之內容，非但無法相互印證，且有顯然互斥之情形
    ，尚難採信而遽予推認被告壬○○、庚○○涉違反槍砲彈藥
    刀械管制條例之罪，詳述如下：
    （一）、同案被告丙○○於警詢時供稱：第一次去桃園回吉
            邦公司後，庚○○都沒有上樓，之後他有上來，「
            別人跟我說」他有帶一包東西，然後我隨即至辦公
            室查看，發覺桌上有一把銀色的槍及擺放整齊之現
            金九十萬元；「我聽別人說」我們去領回之車其中
            一輛車上找到另一支槍云云（見偵查卷第二四至二
            八頁）；其於偵查時供稱：庚○○下車有無背女用
            包包我不確定，「沒看清楚」。我聽人家說他們有
            槍，我沒看到，所以沒報警。裝槍之袋子不是後來
            我交給庚○○的，我只知道這種女用包包袋子（經
            提示）有二個，我有拿一袋下來，不知本來放在吉
            邦公司辦公室之袋子及槍為何在我車上云云（見偵
            查卷第二○二頁、第二六四頁、偵查影卷第十九至
            二十頁、第三六至三七頁、第四九至五十頁、第五
            九、六三、六五頁），則其於警詢及偵查中，並未
            指出曾見到藏放扣案槍、彈之袋子，係由被告張華
            勝隨身攜帶至吉邦公司樓上，也未陳稱目睹扣案手
            槍如何由袋中倒放至吉邦公司會議室桌上之情形，
            且對在案外人黃鴻勛駛至吉邦公司之車輛上亦發現
            扣案槍枝之情根本隻字未提，甚誤稱據聞係由譽梵
            公司及被告壬○○住處領回車輛中尋獲。然而，其
            於本院時則迭次結證稱：我「親眼」看見庚○○有
            帶一包包上吉邦公司，不記得他是否有特別折回去
            拿，我第一次係從位在桃園平鎮之譽梵國際企業管
            理顧問有限公司回來，在平鎮那裡看到，後來在吉
            邦公司樓下及他上來吉邦公司時，都有「看到」張
            華勝背一個包包。庚○○拿到那包包後，堅持要直
            接交壬○○。後來庚○○上樓後，有背一個包包上
            樓。我不知道是誰把包包倒在會議桌上，因我當時
            在會議室外面。我不確定是什麼樣的包包，後來是
            有人告訴我庚○○的包包內有槍；我不確定二個包
            包是否同一個。我沒看到黃鴻勛車上的槍，也沒告
            訴甲○○說庚○○有帶槍來云云（見本院卷二第三
            三七至三四二頁）。是以，同案被告丙○○乃於本
            院時始改稱不悉系爭放置槍、彈包包之外觀，並改
            稱有親眼目睹被告庚○○攜帶包包之情，而非如其
            於警詢時、偵查中所陳僅止於聽聞，惟其陳述內容
            前後既有相悖，究否可信即非無疑。
    （二）、同案被告甲○○於警詢時供稱：九十三年十一月二
            十二日前往吉邦公司後，我們有人在壬○○的白色
            朋馳車上找到現金九十萬及一枝銀色改造手槍（扣
            案手槍之一），不過誰找到槍及現金，我並不清楚
            ；壬○○告訴我們她還有一枝槍放在吉邦老闆高銀
            雀兒子所駕駛之自小客車上，戊○○叫她兒子把車
            子開到吉邦公司，然後又在車上又找到一枝黑色改
            造手槍。扣案槍、彈交給警方前，沒人保管云云（
            見偵查卷第十九至二二頁），其於偵查中供述：他
            們帶槍回來「被丙○○看到」，我不知道槍是張華
            勝的，也沒說槍係庚○○的，包包係壬○○的，其
            內東西應也係她的，女用袋子是在「壬○○車上」
            被發現的，我沒離開辦公室，「另外一枝槍係高銀
            雀的人所取回」，十一月十九日壬○○還給辛○○
            之車內找到的云云（見偵查卷第二六○至二六一頁
            、第三三六至三三七頁、第一三九至一四○頁）。
            惟其於檢察官聲請羈押時，在本院供稱：庚○○、
            己○○、小馬等將車及財物取回吉邦公司，把東西
            放在會議桌上，其中一袋子倒出來，就有槍、彈在
            桌上云云（見聲羈院卷第十八至二十頁），卻供述
            現金連同扣案槍枝之一，係被告庚○○自行攜回吉
            邦公司放在會議桌上，此已與其前於警詢時、偵查
            中所供述之情節，顯然有相當之差異，且亦與同案
            被告丙○○前於警詢、偵查時之陳述不符。同案被
            告甲○○復於本院審理時以證人身分結證稱：張華
            勝進入會議室時，有背一女用背包，我叫庚○○將
            包包內東西倒出來，結果包包掉出另外一個小皮包
            ，打開發現有槍枝，還有用衛生紙包起來之子彈，
            我警訊時確實說現金、扣案銀色手槍在壬○○車上
            找到的，但事實上係從庚○○背上來的包包內找到
            的。後來，在黃鴻勛車上取槍時，我沒在現場，我
            也沒有看到取槍情形云云（見本院卷二第三三一至
            三三七頁），故同案被告甲○○歷次供（證）述之
            內容本既有不同，自難遽以採信。
    （三）、同案被告丁○○於偵查中對此僅陳稱：扣案槍枝，
            我知道是壬○○他們帶來的，但確實何人所持有，
            我不知道；槍好像庚○○拿上來的，甲○○他們係
            我叫來的，他們沒帶任何東西，槍不是他們的，槍
            是從車上搜出來的云云（見偵查影卷第二十至二六
            頁、第三七至三九頁、第四八至四九頁、第五四、
            六六頁）。其於檢察官聲請羈押時，在本院稱：張
            華勝拿一包包上來，我親眼看到那裡面有九十萬元
            現金及一小包包，小包包裡有槍、彈，印象中槍、
            彈放在桌上云云（見聲羈院卷第十八至二十頁），
            已變稱其目睹發覺被告庚○○攜槍至吉邦公司之經
            過。然其於本院審理時以證人身分結證又改稱：我
            「沒有看到」壬○○的皮包被打開來倒在會議室桌
            上情形，我有看到庚○○進入吉邦公司會議室時，
            但「沒有注意」庚○○當時身上是否有帶包包，我
            係「聽其他人說」，才知道包包內有槍之事云云（
            見本院卷二第三三○頁）。則同案被告丁○○於偵
            查中與本院中迭次陳述之內容根本互斥，難認其在
            本院於檢察官聲請羈押時所為之唯一指述係可採信
            。
    （四）、同案被告乙○○於警詢時供稱：「我在壬○○白色
            賓士車上找到她包包，有一枝手槍和不知數額之現
            金」，扣案槍、彈還沒被警方查獲前，由甲○○保
            管云云（見偵查卷第四十頁），其於偵查中供稱：
            我不確定庚○○背之女用包包內有槍，係後來槍放
            在會議桌上，我在會議室外「聽說」，不知道何人
            最後將三支槍一起放在一袋內，因我在開車，也不
            知何人交槍給庚○○，但我沒拿裝槍之袋子云云（
            見偵查卷第二○四頁、第三三五頁）。然其另於檢
            察官聲請羈押時，在本院供述：丁○○叫我與張華
            勝去中壢譽梵公司開吉邦公司的車回來。我們會合
            一起回吉邦公司，我停好車，要上樓時，看到張華
            勝背一個手提包，將手提包放回白色賓士車行李箱
            內，大家上樓，後來，好像有人下樓去找，拿出我
            看到己○○背之袋子上樓，有把東西拿出來察看，
            我當時沒有注意到手提袋內係什麼東西，當我看到
            手槍時，手槍放在桌上，但是，我後來聽到有人說
            裡面怎麼有槍、現金云云（見聲羈院卷第十五頁）
            ，雖仍陳述「據聞」包包內有扣案槍枝之情，但對
            於包包究係其在壬○○車上搜獲，或由被告庚○○
            攜至吉邦公司樓上，已有不同陳詞。其復於本院審
            理時結證稱：我有看到庚○○背一包包，但確實的
            形狀不太確定；我在會議室門外面，看到庚○○走
            進吉邦公司背一個包包，至於何種型式包包我沒注
            意，也不知道是男用或是女用的。我於警訊時及偵
            查中會說槍及現金都在車上包包發現，因為那時在
            樓上時，聽到有人說東西沒拿，還要再下去，所以
            我誤會了，以為在車上發現的，但後來我想一想，
            可能槍在庚○○當時背的包包。「事實上我不確定
            」，庚○○背的包包及我在樓上會議室看到裝槍及
            錢之包包是否同一個云云（見本院卷二第三四四至
            三四六頁），與其前之供述情節已相互齟齬，其尚
            還推託無法確認包包形式、不知被告庚○○背之包
            包是否與嗣在會議室桌上藏放槍枝之包包同一，至
            此，應認其係恐具結後虛偽陳述之法律效力，故於
            本院為模糊之證詞，其歷次變異之供述，均難採為
            對被告壬○○、庚○○不利之證據。
    （五）、同案被告戊○○於偵查中結證稱：甲○○問壬○○
            有無其他槍，壬○○說有一枝在我兒子車上，從我
            兒子車上取出之槍，係丁○○的人去拿的云云（見
            偵查卷第三三八頁、偵查影卷第二七至二八頁、第
            六二頁、第七二頁），雖與證人黃鴻勛偵查中陳述
            其開車至吉邦公司，有人在前座置物櫃找到槍之情
            形相當，惟仍與同案被告丙○○前陳述係同案被告
            戊○○之人去取槍之經過不同，則實際尋獲該槍枝
            之人，究竟何人？尚非無疑。再者，據同案被告高
            銀雀於本院審理時結證稱：黃鴻勛那輛車於九十三
            年十一月間，有交給小馬及小馬之朋友使用，他們
            係壬○○之朋友。有一位我不記得之人陪我下樓，
            那人從車右前座前置物箱取出一枝槍，我沒見過那
            人，故無法指認，那位說我兒子車上有槍的人說，
            壬○○說第二枝槍在我兒子車上，我印象中，好像
            也有聽到壬○○說這句話，但不是很確定，九十三
            年十一月十九日至二十一日，小馬都沒使用該車，
            同月二十二日只有我兒子使用這輛車。壬○○本人
            也沒使用過或坐過這輛車，我沒有親眼看到庚○○
            帶槍進入會議室等語（本院卷二第三一六頁、第三
            二一至三二二頁），亦僅能推認綽號小馬或小馬之
            朋友或有可能係該槍之持有人，尚難遽認被告謝菁
            菲即該槍之所（持）有人。且被告壬○○否認前情
            ，而證人黃鴻勛於偵查中又證稱：九十三年十一月
            ，我爸叫保全人員來我家，有二人、住四、五天，
            只知道係保護我們，我的車那時他們在用等語（見
            偵查卷第四一八至四一九頁），則綽號小馬之人或
            所謂小馬之朋友究與被告壬○○或同案被告戊○○
            、辛○○夫婦友好，尚非無疑。況衡之常情，倘該
            槍確為被告壬○○與小馬等人共同所（持）有，被
            告壬○○或小馬等人卻在無法隨時使用該車之情形
            下，貿然將之置放在不知情之黃鴻勛車上，豈非甚
            不合理。據此，亦難以同案被告戊○○及甲○○前
            述陳詞，推認被告壬○○即為擁有扣案改造貝瑞塔
            手槍之人至明。
七、再者，證人己○○於本院審理時結證稱：我在吉邦公司會議
    室桌上看到一女用包包，裡面有槍、彈，東西係他們（只同
    案被告甲○○等人）拿上來的，至於那一人拿的，我不記得
    了，庚○○被警察查獲的那三枝手槍係丙○○（當庭指認）
    交給他的等語，核與被告壬○○、庚○○所為供述內容大屬
    一致。另證人（警員）盧長賢、陳柏彰、林明宏、吳盛台則
    均於偵查中結證稱：庚○○與己○○係甲○○帶來交警察，
    甲○○說庚○○所提袋中有槍，庚○○說槍不是他的；壬○○作筆錄時說甲○○等有叫她們去摸槍，她與己○○一人摸
    一枝槍等語（見偵查卷第三九二至三九三頁、第三九六頁）
    ，亦與被告壬○○、庚○○所供相符，且據證人等之前揭所
    言，均無法推認被告壬○○與庚○○有公訴人所指之犯行。
八、公訴人雖以內政部警政署刑事警察局第000000000
    0號測謊鑑定書為對被告等不利之證據，然被告等於本院審
    理時均對之表示爭執，被告等前雖同意至法務部調查局接受
    本件測謊鑑定，並由該局對被告等進行測謊，其測謊結果，
    被告庚○○對查獲手槍三枝（包括無殺傷力者一枝）是誰的
    ？反應在壬○○這邊的，被告壬○○對此問題反應在壬○○
    自己的，惟按測謊鑑定，係依一般人在說謊時，會產生遲疑
    、緊張、恐懼、不安等心理波動現象，乃利用測謊儀器將受
    測者之上開情緒波動反應情形加以紀錄，用以判別受測者所
    供述之真實性，倘受測者愈想壓抑其謊言所產生之情緒，在
    測謊儀器上會愈產生明顯之情緒波動反應；反之，則無此不
    實之波動反應。從而測謊鑑定結果，如就否認犯罪有不實之
    情緒波動反應，固得供審判上之參酌，惟不得採為有罪判決
    之唯一憑據 (最高法院八十七年度臺上字第三三三九號裁判
    意旨參照)。而測謊與自然科學具有「重現性」不同，測謊
    結果可能因被施測者之精神狀態、心理狀況、施測配合度、
    身體狀況等而受影響。依研究數據認測謊無法如同血跡DNA
    之鑑定般幾乎可達客觀之正確性，而有某種程度百分比之誤
    差，然研究數據亦指出測謊之信度為自百分之七十九至百分
    之百，平均信度百分之九十。被告等雖有因情緒波動反應經
    鑑定如上，但在無其他補強證據之情形下，仍不得採為認定
    被告等有罪之唯一憑據。被告等始終堅決否認其事，縱有前
    揭測謊鑑定，因同案被告（證人）戊○○、甲○○、丁○○
    、乙○○、丙○○前所為陳述難以採信，業如前述，此究難
    以唯一之測謊鑑定資為補強證據使用，而達到通常一般之人
    均不致有所懷疑之程度，自難遽以為不利於被告壬○○及庚○○之認定，附此說明。
九、綜上所述，被告壬○○、庚○○上揭所辯，尚非無可採，公
    訴人所舉之各項論據，不足使本院認定被告壬○○、庚○○
    確有前揭犯行，揆諸首揭說明及判例意旨，即應作有利其等
    之認定，不得逕以刑事罪責相繩。此外，復查無其他積極證
    據足資認定被告壬○○、庚○○有何公訴意旨所指之犯行，
    應認其等罪嫌均尚有未足，既無證據認被告壬○○、庚○○
    涉有刑責，應均諭知被告壬○○、庚○○無罪之判決。
據上論結，爰依刑事訴訟法第三百零一條第一項，判決如主文。
本案經檢察官黃惠敏到庭執行職務。
中　　華　　民　　國　　96　　年　　7 　　月　　20　　日
                      刑事第十六庭  審判長法  官　蔡守訓
                                          法  官　吳定亞
                                          法  官　徐千惠
上正本證明與原本無異。
如不服本判決，應於判決送達後十日內，向本院提出上訴狀。
                                          書記官  李典育
中　　華　　民　　國　　96　　年　　7 　　月　　26　　日
